臺灣新北地方法院板橋簡易庭小額民事判決
111年度板建小字第14號
原      告  蔡湘羚  
被      告  曾瑞強  
訴訟代理人  曾麗婷  
上列當事人間請求損害賠償事件，於民國111年10月5日言詞辯論
終結，本院判決如下：
    主  文
原告之訴及假執行之聲請均駁回。
訴訟費用新臺幣壹仟元由原告負擔。
    事  實  及  理  由
一、原告主張：
　　原告自民國88年入住現居新北市○○區○○街00號5樓之1房屋起，居住於原告上方之被告於其自家陽台每天灑水及澆水後，任其汙水直接滴漏至原告新北市○○區○○街00號5樓之1房屋之陽台採光罩(下稱系爭採光罩)，終致其PC板爆裂、嚴重脆化、鋁料變形嚴重、室內漏水等情。被告除白天依三餐外，有時亦會於晚間灑水及澆水後，且不分平日假日，每次產生之水聲，令原告不勝其擾。經原告請求被告停止該行為後，被告仍拒絕，原告只能另請廠商於其採光罩上加蓋人工草皮等措施，為此支出修繕費用新臺幣(下同)80,000元。為此，爰依侵權行為之法律關係提起本訴：被告應給付原告80,000元，及自起訴狀繕本送達翌日起至清償日止，按年息百分之5計算之利息。
二、被告則以：
　　伊否認原告所稱陽台之損害為其灑水及澆水所致。並聲明：
    原告之訴駁回。
三、按因故意或過失，不法侵害他人之權利者，負損害賠償責任
    ，民法第184條第1項前段定有明文。次按當事人主張有利於
    己之事實者，就其事實有舉證之責任，民事訴訟法第277條
    前段亦有明定。民事訴訟如係由原告主張權利者，應先由原
    告負舉證之責，若原告先不能舉證，以證實自己主張之事實
    為真實，則被告就其抗辯事實即令不能舉證，或其所舉證據
    尚有疵累，亦應駁回原告之請求（最高法院17年上字第917
    號判例意旨參照）。次按損害賠償之債，以有損害之發生及
    有責原因之事實，並二者之間，有相當因果關係為成立要件
    ，故原告所主張損害賠償之債，如不合於此項成立要件者，
    即難謂有損害賠償請求權存在。所謂相當因果關係，係指依
    經驗法則，綜合行為當時所存在之一切事實，為客觀之事後
    審查，在一般情形上，有此環境、有此行為之同一條件，足
    以發生同一之結果者，該條件即為發生結果之相當條件，其
    行為與結果為有相當之因果關係；反之，若在一般情形上，
    有此同一條件存在，依客觀之審查，不必皆發生此結果，該
    條件與結果尚非相當，而僅屬偶發之事實，其行為與結果間
    即難認為有相當因果關係（最高法院108年度台上字第1008
    號、第749號判決意旨參照）。本件原告主張因被告長期於
    其住處灑水及澆水，其汙水滲漏致系爭採光罩毀損，為被告
    所否認，並以前詞置辯，揆諸前開說明，原告自應就系爭採
    光罩確係因被告灑水及澆水之行為而毀損乙節負舉證之責。
    經查，原告固提出採光罩受損照片、天閣鋁門窗出具之估價
    單為證，而觀諸原告提出之前開照片，雖可見系爭採光罩確
    實有汙損之情狀，惟是否為被告灑水及澆水等行為所肇致，
    亦即原告本件損害之發生與被告之前開有責原因之事實間，
    係具有相當因果關係乙節，則未據原告舉證證明之，以實其
    說，揆諸前開說明及舉證責任分配原則，迄至言詞辯論終結
    前原告仍無法提出其他舉證，則原告請求依民法侵權行為之
    規定，請求被告負損害賠償責任，洵難認可採。
四、從而，原告依侵權行為之法律關係，請求被告應給付原告80
    ,000元，及自起訴狀繕本送達翌日起至清償日止，按年息百
    分之5計算之利息。為無理由，應予駁回。原告之訴既經駁
    回，其假執行之聲請已失所附麗，應併予駁回。
五、本件事證已臻明確，兩造其餘主張、攻擊防禦方法及所提之
    證據，均核與本案判決所認結果不生影響，爰無庸一一再加
    論述，附此敘明。
六、結論：原告之訴為無理由，依民事訴訟法第78條，判決如主
    文。
中　　華　　民　　國　　111 　年　　10　　月　　26　　日
                      臺灣新北地方法院板橋簡易庭
                            法  官  呂安樂
以上為正本係照原本作成。
如不服本判決，應於送達後20日內，向本院提出上訴狀並表明上
訴理由，如於本判決宣示後送達前提起上訴者，應於判決送達後
20日內補提上訴理由書（須附繕本）。
中　　華　　民　　國　　111 　年　　10　　月　　26　　日
                            書記官  魏賜琪